臺灣高等法院刑事裁定
110年度聲再字第408號
再審聲請人  吳孟勳
即受判決人          


上列聲請人因竊盜案件，對本院110年度上易字第906號，中華民
國110年7月28日第二審確定判決（臺灣桃園地方法院109年度審
易字第1259號，起訴案號：臺灣桃園地方檢察署109年度偵字第
13566號）聲請再審，裁定如下：
    主  文
再審之聲請駁回。
    理  由
一、有罪判決確定後，為受判決人利益聲請再審，必其聲請理由
    合於刑事訴訟法第420條第1項所定情形之一或第421條有足
    生影響於判決之重要證據漏未審酌。
二、刑事訴訟法第421條所謂「足生影響於判決之重要證據漏未
    審酌」意指當事人於第二審法院判決前提出之證物，足以影
    響、變更判決結果而法院漏未審酌。必須該證據已經提出卻
    漏未審酌，且該證據確為真實並足以據以認定受判決人應受
    無罪或免訴或輕於確定判決認定之罪名；否則，如僅據以爭
    執確定判決對證據之取捨，不能准許再審（最高法院28年抗
    字第8號、41年臺抗字第1號、49年臺抗字第72號、35年特抗
    字第21號判例參照）。　
三、聲請內容略稱：本案是綽號「航少」所為，聲請人貪圖「航
    少」提供毒品的誘惑而冒名頂替。請求傳喚「航少」釐清案
    情。
四、本院之論斷：
(一)確定判決綜合全部卷證，依憑被告之供述、證人即告訴人賴
    國光之證言、內政部警政署刑事警察局109年2月19日刑紋字
    第0000000000號鑑定書、刑事案件證物採驗紀錄表、楊梅分
    局現場勘察照片簿、指紋卡片、勘察採證同意書、楊梅分局
    證物清單、現場勘察採證紀錄表及楊梅分局○○派出所照片黏
    貼紀錄表，認定聲請人竊取告訴人之行動電話3支、金融卡4
    張及存摺3本，事證明確；並且詳述聲請人於審理中辯稱，
    因為已將所竊財物歸還，所以並無竊盜犯意之否認辯解不足
    採信的理由，符合經驗法則與論理法則，認事用法並無違誤
    。
(二)聲請內容所稱之證據，並非於第二審法院判決前已經提出而
    法院漏未審酌，也非之前未出現，事後才發現的新事實或新
    證據。
(三)確定判決據以認定聲請人觸犯踰越窗戶侵入住宅竊盜罪的重
    要事證是警方於現場在遭竊的行動電話的包裝盒外側，採得
    指紋跡證，經內政部刑事警察局鑑定與聲請人左中指的指紋
    相符。確定判決認定聲請人有罪，事證明確。聲請人聲請再
    審，難認可受無罪或免訴判決。
(四)參酌刑法第321條第1項第4款結夥竊盜罪加重刑罰的立法意
    旨，顯示犯罪行為人的人數與法益侵害的嚴重程度成正比。
    行為人若增加聲請人所稱的「航少」也不足以認定聲請人得
    受輕於確定判決認定罪名之罪刑，所請傳喚「航少」並無調
    查必要。
五、聲請再審之理由，核與刑事訴訟法第420條、第421條再審事
    由均不相符，再審之聲請無理由，應予駁回。
六、依刑事訴訟法第434條第1項，裁定如主文。　
中　　華　　民　　國　　110 　年　　9 　　月　　1 　　日
                    刑事第十四庭審判長法　官  黃斯偉
                                      法  官  許泰誠
                                      法　官  郭豫珍
以上正本證明與原本無異。
不得抗告。
                                      書記官  葉書豪
中　　華　　民　　國　　110 　年　　9 　　月　　1 　　日